【裁判字號】    94,簡再,17
【裁判日期】    950418
【裁判案由】    有關人事行政事務
【裁判全文】
臺北高等行政法院裁定
                                   94年度簡再字第00017號
聲  請  人    甲○○
上列聲請人與相對人公務人員住宅及福利委員會間因有關人事行
政事務事件，對於本院中華民國93年2 月3 日92年度簡字第583
號裁定，聲請再審，本院裁定如下：
    主  文
再審之聲請駁回。
再審訴訟費用由聲請人負擔。
    理  由
一、按對於本院裁定聲請再審，依行政訴訟法第283條準用同法
    第277條第1項第4款之規定，必須表明再審理由及關於再審
    理由並遵守不變期間之證據。所謂表明再審理由，必須指明
    其所聲請再審之裁定，有如何合於行政訴訟法第273 條第1
    項、第2 項所定再審事由之具體情事始為相當，倘僅泛言有
    何條款之再審事由，而無具體情事；或僅指明所聲請再審之
    裁定前各程序所為裁判，有如何再審事由，而未具體指及其
    所聲請再審之裁定有合於再審之事由者，均難謂已表明再審
    事由，其再審之聲請，即屬不合法。
二、本件聲請人前因人事行政事務事件，提起行政訴訟，經本院
    92年度簡字第583 號裁定，以其不合法裁定駁回在案。茲聲
    請人復對該裁定聲請再審，核其狀述理由要旨無非謂其對申
    請相對人核發福利互助金之金額解釋有爭執，相對人92年 3
    月31日住福利字第0920303189號函覆為否准之行政處分，得
    提起行政救濟，原裁定漏未斟酌足以影響判決之重要證物，
    有行政訴訟法第273 條第1 項第13款之再審事由云云。然查
    本件聲請人對本院92年度簡字第583 號裁定聲請再審，僅一
    再述其在前此各程序起訴狀所述之實體上及程序上法律關
    係之理由，然對於原裁定以聲請人前程序之聲請為不合法而
    予駁回，究有何經斟酌可受較有利益裁判之重要證物漏未斟
    酌，則未指及，揆諸首揭說明，再審之聲請即於法不合，應
    予駁回。
三、至本件聲請人另雖於聲請再審狀主張原裁定有第273 條第 1
    項第1 款適用法規顯有錯誤之再審事由，並對之聲請再審，
    惟依行政訴訟法第275 條「再審之訴專屬為判決之原行政法
    院管轄。對於審級不同之行政法院就同一事件所為之判決提
    起再審之訴者，由最高行政法院合併管轄之。對於最高行政
    法院之判決，本於第273 條第1 項第9 款至第14款事由聲明
    不服者，雖有前二項之情形，仍專屬原高等行政法院管轄。
    」、第283 條「裁定已經確定，而有第273 條之情形者，得
    準用本編之規定，聲請再審。」規定，此部分應屬最高行政
    法院管轄，非本院所得管轄審理，聲請人此部分之聲請，於
    法不合，亦應予以駁回。況聲請人就此業已於向本院聲請再
    審之同日（即94年8 月4 日）以相同事實及理由具狀向最高
    行政法院聲請就本院92年度簡字第583 號及該院93年度抗字
    第228 號確定裁定聲請再審，經最高行政法院受理後以95年
    1 月19日95年度裁字第57號裁定駁回聲請人再審之聲請確定
    在案，是本院就此自無庸再行移送最高行政法院審理，併此
    敘明。
四、據上論結，本件聲請人再審之聲請為不合法，爰依行政訴訟
    法第236 條、第278 條第1 項、第104 條、民事訴訟法第95
    條、第78條，裁定如主文。
中    華    民    國    95    年    4     月  18      日
                    第六庭法  官  林樹埔
上為正本係照原本作成。
本件以訴訟事件所涉及之法律見解具有原則性者為限，始得於本
裁定送達後10日內向本院提出抗告狀（須按他造人數附繕本），
並經最高行政法院許可後方得抗告。
中    華    民    國    95    年    4     月  18      日
                          書記官  何閣梅


司法院資訊處製作；財團法人民間司法改革基金會備份。
